Inventaris van het archief van de Bedrijfsvereniging voor de chemische industrie (BV Chemie) (1949) 1950-1992
Nationaal Archief, Den Haag
Bedrijfsvereniging voor de Chemische Industrie [BV Chemie]
BV Chemie
1949-1992
merendeel 1950-1992
P22
2.60 meter; 124 inventarisnummers.
Normale geschreven, getypte en gedrukte documenten, geen bijzondere handschriften.
Nationaal Archief, Den Haag
Bedrijfsvereniging voor de chemische industrie (BV Chemie) 1950-1991
Het archief bevat de neerslag van de handelingen van de bedrijfsvereniging voor de Chemische Industrie, in het kader van de uitvoering van de Nederlandse sociale zekerheidswetgeving. Het bestaat voornamelijk uit vergaderstukken en correspondentie. Daarnaast zijn jaarverslagen en statuten aanwezig.
Archiefvorming
Geschiedenis van de archiefvormer
De Bedrijfsvereniging voor de Chemische Industrie, ook genoemd BV Chemie en BV 13, is in 1950 opgericht als Bedrijfsvereniging Wachtgeld- en Werkloosheids-verzekering voor de Chemische Industrie. Het ontstaan van bedrijfsverenigingen als de BV Chemie vond plaats in het kader van de in 1952 tot stand gekomen Organisatiewet Sociale Verzekering. Deze wet droeg met ingang van 1953 de uitvoering van de wettelijke sociale verzekeringen tegen ongevallen, invaliditeit, ziekte en werkloosheid, alsmede de uitvoering van de Kinderbijslagwet op aan destijds 26 bedrijfsverenigingen, ingedeeld naar sectoren van het bedrijfs- en beroepsleven. In de praktijk kwam de uitvoering van de verzekeringen tegen ongevallen en invaliditeit pas in 1967 bij de bedrijfsverenigingen te berusten, terwijl de Kinderbijslagwet vanaf 1963 door de Raden van Arbeid werd uitgevoerd.
Vrijwel alle bedrijfsverenigingen kwamen voort uit reeds bestaande organisaties met een beperkter takenpakket, meestal de uitvoering van één verzekering. De nieuw gevormde bedrijfsverenigingen kenden een verplicht lidmaatschap van werkgevers. In het bestuur waren organisaties van werkgevers en werknemers gelijkelijk (paritair) vertegenwoordigd. De taken van de bedrijfsverenigingen waren drieërlei: ten eerste de uitkerings-verzorging, ten tweede beheersing van het uitkeringsvolume en het verzekerde risico en ten derde de handhaving. De uitkeringsverzorging omvat de claimbe-oordeling, de uitvoeringsbeslissing en de uitbetaling, waarbij de termen volume- en risicobeheersing waren gericht op voorkoming van een beroep van verzekerden op de uitkering.
Volgens de indeling van het bedrijfs- en beroepsleven ressorteerden onder de BV Chemie onder andere bedrijven uit de vervaardiging van afgeleide aardolie-producten, cosmetische artikelen, inkt, kaarsen, knopen, linoleum, springstoffen, stikstofmeststoffen, verf, vuurwerk, zeep en zwavelzuur, uit de fotochemische industrie, chemische laboratoria en destructiebedrijven. In 1987 nam de BV Chemie een deel van de taken van de BV voor de Mijnindustrie over.
Bij de oprichting van de BV Chemie is voornamelijk ter voorbereiding van de bestuursvergaderingen een Dagelijks Bestuur geformeerd, waardoor zaken door het Bestuur sneller afgewikkeld konden worden. De functie van het Bestuur kwam echter te weinig tot zijn recht en om het Bestuur meer bij het werk van de BV te betrekken werd in 1975 besloten om het Dagelijks Bestuur op te heffen. In een door het bestuur van een bedrijfsvereniging ingestelde Kleine Commissie werden besluiten genomen ten aanzien van individuele gevallen met betrekking tot de uitvoering van de sociale verzekeringswetten. De BV Chemie is met ingang van 1991 samen met een aantal andere bedrijfsverenigingen opgegaan in de Nieuwe Industriële Bedrijfsvereniging (NIBv). In 1997 werden de bedrijfsverenigingen opgeheven. Hun taken zijn overgenomen door het Landelijk Instituut voor Sociale Verzekeringen (Lisv). Dat heeft bestaan tot eind 2001, waarna het opging in het UWV, samen met het Gak en de overige uitvoeringsinstellingen sv.
Het krachtenveld van de BV Chemie: allereerst speelden natuurlijk de werkgevers- en werknemersbonden een prominente rol. Daarnaast was het Gak als administrateur een gesprekspartner. Zo ook het GMD als adviseur op verzekeringsgeneeskundig en arbeidsdeskundig gebied, en de FBV als beleidsadviseur in meer algemene zin. Samenwerking was er met de overige BV-en, de arbeidsbureaus en de gemeentelijke sociale diensten. Toezicht werd gehouden door de SVr en het Ctsv.
Geschiedenis van het archiefbeheer
Het archief van de BV Chemie werd in 1999 samen met archieven van andere bedrijfsverenigingen en het archief van de Federatie van Bedrijfsverenigingen overgebracht naar het IISG. Het archief is in 2000 geïnventariseerd.
De BV Chemie heeft zoals de meeste bedrijfsverenigingen zowel de administratie van leden en verzekerden als de administratie m.b.t. de uitvoering van de sociale verzekeringswetten opgedragen aan het eveneens in 1952 opgerichte Gemeen-schappelijk Administratiekantoor (Gak). Hierdoor bevat het archief van de BV Chemie voornamelijk stukken van algemene aard, met name vergaderstukken, correspondentie en jaarverslagen (het z.g. ‘beleidsarchief’). De series notulen van vergaderingen en de serie besluitenlijsten, die aanvankelijk deel uitmaakten van de serie agenda’s met bijlagen van vergaderingen, zijn daarvan afgescheiden en apart beschreven. Zij kunnen als nadere toegangen dienen op deze nogal om-vangrijke serie. De verslagen van de vergaderingen van de Kleine Commissie zijn evenwel onder Bijzonder geplaatst. Deze verslagen vormen immers de neerslag van de taakuitvoering van de BV Chemie.
Het archief is in 2001 overgebracht naar het Nationaal Archief in Den Haag. De betrokkenheid van het UWV beperkte zich tot redactie van de inventarislijst en het bewerkstelligen van de officiële overdracht aan het Nationaal Archief in 2008.
De verwerving van het archief
Het archief is krachtens bepalingen van de Archiefwet overgebracht.
Inhoud en structuur van het archief
10.03; 2.25
Inhoud
Het archief bestaat uit vergaderstukken en correspondentie van zowel het bestuur als de algemene ledenvergadering. Daarnaast zijn jaarverslagen en statuten aanwezig. Voor de structuur zij verwezen naar de inhoudsopgave hierboven.
Aanwijzingen voor de gebruiker
Openbaarheidsbeperkingen
Deels openbaar, deels beperkt openbaar (B).
Materiële beperkingen
Het archief kent geen beperkingen voor het raadplegen van stukken als gevolg van slechte materiële staat.
Aanvraaginstructie
Openbare archiefstukken kunnen online worden aangevraagd en gereserveerd. U kunt dit ook via de terminals in de studiezaal van het Nationaal Archief doen. Om te kunnen reserveren dient u de volgende stappen te volgen:
U maakt een profiel aan op www.gahetna.nl, en logt vervolgens in
Via de archiefinventaris (alleen de beschrijvingen met rode nummers) selecteert u het gewenste archiefstuk door op de knop 'Reserveren' te klikken
In het volgende scherm geeft u aan op welke dag u het archiefstuk wilt inzien
Indien u zich bevindt in de studiezaal en een tafelnummer heeft ontvangen kunt u dit nummer vermelden. Als u geen tafelnummer heeft kunt u tafelnummer 777 laten staan
Vervolgens bevestigt u uw reservering door deze te versturen.
Verwant materiaal
Beschikbaarheid van kopieën
De inventarisnummers van dit archief zijn niet in kopievorm beschikbaar.
Beschrijving van de series en archiefbestanddelen
- ALGEMEEN, A.
  - Vergaderstukken, A.1.
    - Notulen van de vergaderingen van werkgevers in de chemische industrie ter oprichting van de Bedrijfsvereniging Wachtgeld- en Werkeloosheids-verzekering voor de Chemische Industrie. 1950. Met correspondentie van Coöperatieve Vereeniging Centraal Beheer met de Algemeene Werkgevers-Vereeniging (AWV) betreffende afspraken over oprichtingsvergaderingen van de BV., 1949-1950; 1; 1 omslag
    - Notulen van vergaderingen van het Dagelijks Bestuur., 1951-1975; 2-3; 2 omslagen
      - 1951-1962, 2
      - 1963-1975, 3
    - Notulen van vergaderingen van het Bestuur., 1950-1992; 4-6; 3 omslagen
      - 1950-1959, 4
      - 1960-1970, 5
      - 1971-1992, 6
    - Notulen van Algemene Vergaderingen., 1952-1992; 7-9; 3 omslagen.
      - 1952-1969, 7
      - 1970-1980, 8
      - 1981-1992, 9
    - Besluitenlijsten van vergaderingen van het Dagelijks Bestuur, van het Bestuur en van Algemene Vergaderingen., 1950-1990; 10-11; 2 omslagen
      - 1950-1964, 10
      - 1965-1990, 11
    - Agenda's met bijlagen van vergaderingen van het Dagelijks Bestuur, van het Bestuur en van Algemene Vergaderingen., 1950-1991; 12-41; 30 omslagen
      - 1950-1952, 12
      - 1953-1954, 13
      - 1955, 14
      - 1956, 15
      - 1957, 16
      - 1958 maart-augustus, 17
      - 1958 september-december, 18
      - 1959, 19
      - 1960, 20
      - 1961, 21
      - 1962, 22
      - 1963, 23
      - 1964, 24
      - 1965, 25
      - 1966, 26
      - 1967, 27
      - 1968, 28
      - 1969, 29
      - 1970, 30
      - 1971, 31
      - 1972, 32
      - 1973, 33
      - 1974, 34
      - 1975, 35
      - 1976-1977, 36
      - 1978-1980, 37
      - 1981-1985, 38
      - 1986-1987, 39
      - 1988-1989, 40
      - 1990-1991, 41
    - Presentielijsten van vergaderingen van het Dagelijks Bestuur, van het Bestuur en van Algemene Vergaderingen., 1950-1986; 42-44; 3 omslagen
      - 1950-1960, 42
      - 1961-1970, 43
      - 1971-1986, 44
  - Correspondentie, A.2.
    - Correspondentie en circulaires. 1950-1992. Met vanaf 1971 statistische en financiële kwartaaloverzichten, vanaf 1988 genoemd ‘Bestuursinformatie’., 1971-1990; 45-74; 30 omslagen
      - 1950-1953, 45
      - 1954-1955, 46
      - 1956, 47
      - 1957, 48
      - 1958-1959, 49
      - 1960-1961, 50
      - 1962-1963, 51
      - 1964, 52
      - 1965, 53
      - 1966, 54
      - 1967, 55
      - 1968, 56
      - 1969-1970, 57
      - 1971-1972, 58
      - 1973, 59
      - 1974, 60
      - 1975, 61
      - 1976, 62
      - 1977-1978, 63
      - 1979, 64
      - 1980, 65
      - 1981, 66
      - 1982, 67
      - 1983-1984, 68
      - 1985-1986, 69
      - 1987, 70
      - 1988, 71
      - 1989 januari-juni, 72
      - 1989 juli-december, 73
      - 1990-1992, 74
  - Jaarverslagen, A.3.
    - Jaarverslagen., 1950-1990; 75-89; 15 omslagen
      Over 1980 zijn slechts de statistische gegevens aanwezig.
      - 1950-1956, 75
      - 1957-1960, 76
      - 1961-1964, 77
      - 1965-1966, 78
      - 1967-1968, 79
      - 1969-1971, 80
      - 1972-1974, 81
      - 1975-1976, 82
      - 1977-1978, 83
      - 1979-1980, 84
      - 1981-1982, 85
      - 1983-1984, 86
      - 1985-1986, 87
      - 1987-1988, 88
      - 1989-1990, 89
- BIJZONDER, B.
  - Statuten en reglementering, B.1.
    - Statuten, reglementen, besluiten en voorschriften. Met aanvullingen en bijlagen., 1951-1962, 1965, 1989; 90; 1 omslag
    - Correspondentie betreffende statuten, reglementen en andere besluiten, resp. voorschriften., 1950-1987; 91-97; 7 omslagen
      - 1950-1953, 91
      - 1954-1956, 92
      - 1957-1959, 93
      - 1960-1962, 94
      - 1963-1966, 95
      - 1967-1971, 96
      - 1972-1987, 97
  - Kleine Commissie, B.2.
    - Overzichten van de door de Kleine Commissie in vergaderingen genomen beslissingen., 1952-1990; 98-124; 27 omslagen
      - 1952-1953, 98
        Openbaarheid beperkt tot 1 januari 2029
      - 1954, 99
        Openbaarheid beperkt tot 1 januari 2030
      - 1955, 100
        Openbaarheid beperkt tot 1 januari 2031
      - 1956, 101
        Openbaarheid beperkt tot 1 januari 2032
      - 1957-1958, 102
        Openbaarheid beperkt tot 1 januari 2034
      - 1959-1960, 103
        Openbaarheid beperkt tot 1 januari 2036
      - 1961-1962, 104
        Openbaarheid beperkt tot 1 januari 2038
      - 1963, 105
        Openbaarheid beperkt tot 1 januari 2039
      - 1964-1965, 106
        Openbaarheid beperkt tot 1 januari 2041
      - 1966-1967, 107
        Openbaarheid beperkt tot 1 januari 2043
      - 1968-1969, 108
        Openbaarheid beperkt tot 1 januari 2045
      - 1970-1971, 109
        Openbaarheid beperkt tot 1 januari 2047
      - 1972, 110
        Openbaarheid beperkt tot 1 januari 2048
      - 1973, 111
        Openbaarheid beperkt tot 1 januari 2049
      - 1974, 112
        Openbaarheid beperkt tot 1 januari 2050
      - 1975, 113
        Openbaarheid beperkt tot 1 januari 2051
      - 1976, 114
        Openbaarheid beperkt tot 1 januari 2052
      - 1977, 115
        Openbaarheid beperkt tot 1 januari 2053
      - 1978, 116
        Openbaarheid beperkt tot 1 januari 2054
      - 1979, 117
        Openbaarheid beperkt tot 1 januari 2055
      - 1980, 118
        Openbaarheid beperkt tot 1 januari 2056
      - 1981, 119
        Openbaarheid beperkt tot 1 januari 2057
      - 1982, 120
        Openbaarheid beperkt tot 1 januari 2058
      - 1983, 121
        Openbaarheid beperkt tot 1 januari 2059
      - 1984, 122
        Openbaarheid beperkt tot 1 januari 2060
      - 1985-1986, 123
        Openbaarheid beperkt tot 1 januari 2062
      - 1987-1990, 124
        Openbaarheid beperkt tot 1 januari 2066